# [求助] 请教陈老师：因注资由子公司变成联营公司的会计处理

提问人：jnujuice 时间：2017-02-06 14:30:26
A公司原为我公司的100%控股子公司，发行股本 1 份普通股。于 7 月，A公司配发新股 9999 股，引入其他投资者。增发后我们公司持股45%。另外，我公司于配发新股后提供了股东贷款给A公司。想请教陈老师，上述事项如何在单家层面和合并层面进行会计处理？
特别是配发新股后长期股权投资确认的处理和顺流交易的处理。 目前我自己的一点理解是：配发新股后，长股投按照从成本法转权益法处理。个别报表层面：按照权益法处理方法确认配发新股后新增部分的长股投价值。（这部分不确定对不对）对于原来的长期股权投资，将剩余部分追溯调整，调整留存收益、资本公积等内容。合并报表层面：按照丧失控制权日的公允价值进行重新计量长期股权投资。 因为股东借款而产生的利息收入及利息费用的会计处理，没什么头绪。请陈老师指点。

回答人：chenyiwei
1 、对于因子公司增资导致丧失控制权但保留重大影响，在个别报表层面按照《企业会计准则解释第 7 号》第一条处理，也可参考《瑞华研究 2010 ～ 2016 汇编》之“问题3-1-44（全资子公司引入外部股东导致母公司持股比例下降时的处理）”。 2 、在合并报表层面，应按《企业会计准则第 33 号——合并财务报表（ 2014 年修订）》第五十条规定处理，对剩余股权需按公允价值重新计量，重新计量的差额计入当期投资收益。 3 、股东贷款，按照投资方与联营企业之间的顺流交易处理。如果联营企业将股东贷款的利息予以资本化，则对该内部未实现顺流交易损益需按比例予以抵销。